---
title: "Análise Exploratória"
author: "Eduardo Bonet"
date: "5/14/2020"
output: github_document
---

```{r setup, include=FALSE}
knitr::opts_chunk$set(echo = TRUE)
```
```{r}
require("RPostgreSQL")
library(ggplot2, warn.conflicts = FALSE)
library(tidyr, warn.conflicts = FALSE)
library(dplyr, warn.conflicts = FALSE)
library(rjson, warn.conflicts = FALSE)
```

```{r}

drv <- dbDriver("PostgreSQL")

conf <- fromJSON(file="config.json")


# TODO read from local file
con <- dbConnect(
  drv, 
  dbname = conf$DB_NAME,
  host = conf$DB_HOST, 
  port = conf$DB_PORT,
  user = conf$DB_USER, 
  password = { conf$DB_PASSWORD }
)

do.query <- (function (conn) function (query) dbGetQuery(conn, query))(con)

```


- Provas possuem questões em ordem diferente, é necessário remapear para que fiquem no mesmo padrão, ou focar em um tipo de prova.

```{r}
do.query("SELECT * FROM microdados limit 2")
```

```{r}
data <- do.query("SELECT * FROM microdados ORDER BY random() limit 40000")
```

```{r}
theme_set(theme_minimal())
df <- as.data.frame(data) %>% 
  filter(nu_ano > 2014) %>%
  mutate(nu_ano = as.factor(nu_ano))
```

```{r, fig.width=10, fig.height=3}
pdata <- df %>% 
  select(nu_ano, nu_nota_cn, nu_nota_ch, nu_nota_lc, nu_nota_mt) %>%
  pivot_longer(-nu_ano, values_to = "Nota", names_to = "Prova") %>%
  filter(Nota > 0)

ggplot(pdata) +
  geom_density(aes(x=Nota, color=nu_ano)) +
  facet_grid(. ~ Prova)

```

```{r}
df %>% head()
```

## Número de questões corretas

```{r}
n.corretas <- df %>%
  select(nu_inscricao, tx_respostas_cn, tx_gabarito_ch, tx_respostas_ch, tx_gabarito_cn, tx_respostas_lc, tx_gabarito_lc, tx_respostas_mt, tx_gabarito_mt) %>%
  mutate_each(~strsplit(., ""), -nu_inscricao) %>%
  mutate(
    tx_corretas_cn = purrr::map2_chr(tx_respostas_cn, tx_gabarito_cn, ~paste0((.x == .y)*1, collapse = "")),
    tx_corretas_ch = purrr::map2_chr(tx_respostas_ch, tx_gabarito_ch, ~paste0((.x == .y)*1, collapse = "")),
    tx_corretas_lc = purrr::map2_chr(tx_respostas_lc, tx_gabarito_lc, ~paste0((.x == .y)*1, collapse = "")),
    tx_corretas_mt = purrr::map2_chr(tx_respostas_mt, tx_gabarito_mt, ~paste0((.x == .y)*1, collapse = "")),
    n_corretas_cn = purrr::map2_int(tx_respostas_cn, tx_gabarito_cn, ~sum((.x == .y))),
    n_corretas_ch = purrr::map2_int(tx_respostas_ch, tx_gabarito_ch, ~sum((.x == .y))),
    n_corretas_lc = purrr::map2_int(tx_respostas_lc, tx_gabarito_lc, ~sum((.x == .y))),
    n_corretas_mt = purrr::map2_int(tx_respostas_mt, tx_gabarito_mt, ~sum((.x == .y)))
  ) %>% 
  select(
    nu_inscricao,
    tx_corretas_cn, tx_corretas_ch, tx_corretas_lc, tx_corretas_mt,
    n_corretas_cn, n_corretas_ch, n_corretas_lc, n_corretas_mt
  )
```


```{r}

head(n.corretas)
```


```{r}
df <- df %>% bind_cols(n.corretas)
```

```{r, fig.width=10, fig.height=5}
pdata <- df %>% 
  select(
    nu_ano, 
    n_corretas_cn, n_corretas_ch, n_corretas_lc, n_corretas_mt,
    nu_nota_cn, nu_nota_ch, nu_nota_lc, nu_nota_mt
    ) %>%
  filter(nu_nota_cn  > 10 && nu_nota_ch > 10 && nu_nota_lc > 10 && nu_nota_mt > 10 ) %>% 
  pivot_longer(-nu_ano, values_to = "Nota", names_to = "Coluna") %>%
  separate(Coluna, c("Trash", "Metrica", "Prova"), sep="_") %>%
  mutate(Metrica = ifelse(Metrica == "nota", "Questões Corretas", "TRI"))
  


ggplot(pdata) +
  geom_density(aes(x=Nota, color=nu_ano)) +
  facet_wrap(Metrica ~ Prova, scales="free", ncol = 4)
```

```{r, fig.width=8, fig.height=6}

pdata <- df %>% 
  select(
    nu_ano, 
    n_corretas_cn, n_corretas_ch, n_corretas_lc, n_corretas_mt,
    nu_nota_cn, nu_nota_ch, nu_nota_lc, nu_nota_mt
    ) %>%
  filter((n_corretas_cn  > 0) & (n_corretas_ch > 0) & (n_corretas_lc > 0) & (n_corretas_mt > 0) ) %>% 
  pivot_longer(-nu_ano, values_to = "Nota", names_to = "Coluna") %>%
  separate(Coluna, c("Trash", "Metrica", "Prova"), sep="_") %>%
  mutate(Metrica = ifelse(Metrica == "nota", "TRI", "classica")) %>%
  pivot_wider(id_cols = c(nu_ano, Prova), names_from = Metrica, values_from = Nota, values_fn = list(Nota = list)) %>%
  unnest(cols = c(TRI, classica))

ggplot(pdata) +
  geom_point(aes(x=classica, y=TRI, color=nu_ano), alpha=.4) +
  facet_grid(Prova ~ nu_ano, scales="free") + 
  geom_smooth(aes(x=classica, y=TRI), method='lm', formula= y~x)

```
 
 - A relação TRI ~ Classica não é linear no geral
 - A partir de 25 acertos, TRI ~ Classica pode ser aproximado por um modelo linear
 - Antes dos 25 acertos, a curva é menos linear. Provavelmente por que o número de combinações corretas para chegar naquele ponto é maior, além de ser mais fácil de chegar por chute.

## A Cor da prova faz diferença?

